GLEISON BATISTA SOARES

29 anos, Brasileiro, Solteiro (11) 9 9276-1202 / (11) 5621-8636

04419-010 - Jardim Miriam - São Paulo - SP

gleisonbs@gmail.com.br github.com/gleisonbs

OBJETIVO

Atuar como **desenvolvedor pleno** em um ambiente inovador, cheio de desafios, junto de uma equipe motivada e com trocas constantes de aprendizado.

RESUMO DE QUALIFICAÇÕES

Mais de 10 anos programando como hobbyista (com Python e C++) e mais de 3 anos programando profissionalmente (com VB e C#). Tenho domínio sobre C#, Python, C++, SQL Server e Linux. Também possuo bons conhecimentos de Design Patterns, JavaScript/NodeJS, Java, Scala, C, Git, GraphQL, Subversion, Azure DevOps e Jira. Sou um profissional extremamente dedicado, gosto de resolver problemas e tenho uma visão crítica. Procuro sempre seguir boas práticas de desenvolvimento, aplicando os conceitos do SOLID e do DDD.

HABILIDADES E TECNOLOGIAS

Linguagens de programação: C#.Net, C++, Python e SQL.

Ferramentas e frameworks: MVC, JWT, Scrum, Jira, Azure DevOps, Git, SVN.

Práticas: SOLID e Design Patterns.

FORMAÇÃO ACADÊMICA

Publicidade e Propaganda – Universidade de São Paulo (temporariamente trancado, penúltimo semestre)

EXPERIÊNCIA PROFISSIONAL

06/2018 – atual

Take

Empresa de médio porte atuando no setor de chatbots e contatos inteligentes.

Desenvolvedor C# Pleno

Desenvolvimento de APIs REST utilizando C#.Net

Desenvolvimento e evolução de chatbots

Criação de ferramentas em NodeJS e Python para a automatização de tarefas

05/2018 – 06/2018 **FitBank**

Fintech de open banking.

Desenvolvedor C# Pleno

Desenvolvimento de APIs e microserviços utilizando C#.Net

Desenvolvimento de stored procedures no SQL Server

Responsável pela avaliação técnica e contratação de novos desenvolvedores

Mentoria e suporte aos desenvolvedores Jrs. e recém contratados

01/2013 - 06/2013 FHS - Financial High End Systems

Empresa de pequeno porte do segmento de bancário.

Desenvolvedor C# / VB6 Júnior

Desenvolvimento de aplicação MVC em C#.Net Desenvolvimento e manutenção de desktop applications em C#.Net e VB6 Desenvolvimento e manutenção de stored procedures e triggers no SQL Server

10/2010 - 06/2012 FHS - Financial High End Systems

Empresa de pequeno porte do segmento de bancário.

Desenvolvedor C# / VB6 Júnior

Desenvolvimento de aplicação MVC em C#.Net Desenvolvimento e manutenção de desktop applications em C#.Net e VB6 Desenvolvimento e manutenção de stored procedures e triggers no SQL Server

CERTIFICAÇÕES

Scrum Foundation Professional Certificate (SFPC) - 2019

IDIOMAS

Inglês – Fluente Espanhol – Intermedário Francês – Iniciante

CURSOS

The Complete ASP.NET MVC 5 Course – Udemy